臺灣臺北地方法院民事裁定 
                                如附表「本件案號」欄所示
再審聲請人　姜廣利　　住臺北市○○區○○路000巷00號1樓
上列再審聲請人與再審相對人中華電信股份有限公司臺灣北區電
信分公司間聲請再審事件，再審聲請人對於本院所為如附表所示
確定裁定聲請再審，本院裁定如下：            
    主  文
再審聲請駁回。
再審聲請費用由再審聲請人負擔。 
    理  由
一、按裁定已經確定，而有第496條第1項或第497條之情形者，
    得準用再審程序之規定，聲請再審，民事訴訟法第507條定
    有明定。次按對於確定裁定聲請再審，依據民事訴訟法第50
    7條準用同法第501條第1項第4款之規定，聲請內容須表明再
    審理由及關於再審理由並遵守不變期間之證據。所謂表明再
    審理由，必須指明確定裁判有如何合於法定再審事由之具體
    情事始為相當，倘僅泛言有何條款之再審事由，而無具體情
    事者，仍難謂已合法表明再審事由。既未合法表明再審事由
    ，即為無再審之事由，可認其再審之聲請不合法，毋庸命其
    補正，逕以裁定駁回之（最高法院60年度台抗字第688號、6
    1年度台再字第137號、70年度台再字第35號裁判要旨參照）
    。又按民事訴訟法第507條準用第496條第1項第1款所謂適用
    法規顯有錯誤，係指確定裁判所適用之法規，顯然不合於法
    律規定，或與司法院現尚有效及大法官會議之解釋，或最高
    法院尚有效之判例顯然違反，或消極的不適用法規，顯然影
    響裁判者而言，不包含漏未斟酌證據、理由不備、理由矛盾
    、取捨證據及認定事實錯誤之情形在內（最高法院109年度
    台聲字第886號裁定意旨參照）。
二、再審聲請意旨詳如附表所示。　
三、經查，再審聲請人對於如附表所示各確定裁定（下稱原確定
    裁定）聲請再審，雖以再審相對人未經合法代理為由，主張
　　原確定裁定有民事訴訟法第496條第1項第5款規定之再審事
    由，惟該款僅限於代理權欠缺之一造當事人得據以聲請再審
    ，且原確定裁定既以再審聲請人之聲請不合法為由，駁回其
    聲請，自毋須審究再審相對人相關情形。從而，本件再審之
    聲請為不合法，應予駁回。
四、依民事訴訟法第502條第1項、第507條、第95條、第78條，
    裁定如主文。
中　　華　　民　　國　　110 　年　　11　　月　　29　　日
            民事第九庭  審判長  法  官  林玲玉
　　　　　　　　　
　　　　　　　　　              法  官  莊仁杰
　　　　　　　　　
　　　　　　　　　              法  官  曾育祺 
以上正本係照原本作成。
本裁定不得抗告。
中　　華　　民　　國　　110 　年　　11　　月　　29　　日
                                書記官　賴竺君
附表：
編號 本件案號 原確定裁定日期及案號 再審聲請意旨 1 110年度聲再字 第1060號 民國110年7月26日 110年度聲再字第929號 聲明承受訴訟，應提出書狀於受訴法院，再審相對人迄今未提送聲明承受訴訟狀，由法院送達再審聲請人，其未經合法代理或代表，當然違背法令。  2 110年度聲再字 第1061號 民國110年7月26日 110年度聲再字第930號  3 110年度聲再字 第1062號 民國110年7月26日 110年度救字第1078號  4 110年度聲再字 第1063號 民國110年7月26日 110年度救字第1079號  5 110年度聲再字 第1064號 民國110年7月20日 110年度聲再字第925號  6 110年度聲再字 第1065號 民國110年7月20日 110年度聲再字第926號  7 110年度聲再字 第1066號 民國110年7月20日 110年度救字第1074號  8 110年度聲再字 第1067號 民國110年7月20日 110年度救字第1075號  9 110年度聲再字第1089號 民國110年6月28日 110年度聲再字第448號  10 110年度聲再字第1090號 民國110年6月28日 110年度聲再字第725號  11 110年度聲再字第1091號 民國110年6月28日 110年度聲再字第726號